---
title: "Respuesta1"
author: "Carlos Alberto Espinoza Mansilla"
date: "27 de mayo de 2018"
output:
  pdf_document: default
  html_document: default
---

```{r setup, include=FALSE}
knitr::opts_chunk$set(echo = TRUE)
```

## (parte a)

Para poder ver los elementos de un "ambiente" o "entorno" en este caso para ver lo que hay en el paquete "methods" usamos ls() que muestra un vector de cadenas de caracteres con nombres de los objetos dentro de lo que se encuentre dentro de los paréntesis luego mostramos los primeros 20 elementos con un vector a .


```{r}
a=ls("package:methods")
a[1:20]
```

Vemos que muestra en orden alfabetico los objetos del paquete sin embargo, no esta mostrando todo ya que ls() esta omitiendo los objetos que empiezan con un ".", para que los muestre hay que agregar el argumento "all.names=TRUE".

```{r}
a=ls("package:methods",all.names=TRUE)
a[1:20]
```

Ahora los 20 primeros elementos son funciones que empiezan con un ".".
Finalmente para saber cuantos elementos hay usamos length(a) que devuelve el numero de elementos de un vector.

```{r}
length(a)
```

## (parte b)

La funcion "environment()" nos permitira saber a que paquete pertence las funciones que nos piden.

```{r}
environment(read.table)
environment(data)
environment(matrix)
environment(jpeg)
```

##(parte c)

Para confirmar que "smoothScatter" pertenece al paquete "graphics" usaremos la funcion "grep()" la cual devuelve la posicion de un string en un vector de strings si este se encuentrase en dicho vector, entonces comparamos el string "smoothScatter" con el vector de strings ls("package:graphics"). Ademas para este caso no es necesario incluir "all.names" en la función ls ya que el string que buscamos no empieza con un ".".

```{r}
grep("smoothScatter", ls("package:graphics") )
```


Nos devuelve 71 por que esa es la posición en la que se encuentra la funcion en el vector de strings de funciones del paquete graphics, por lo tanto se concluye que dicha funcion si pertenece al paquete graphics.
